【裁判字號】    92,交聲,311
【裁判日期】    920331
【裁判案由】    交管條例聲異
【裁判全文】
臺灣板橋地方法院交通事件裁定                  九十二年度交聲字第三一一號
    原處分機關  交通部公路總局臺北區監理所
    異  議  人  甲○○
    即受處分人
右異議人因違反道路交通管理處罰條例案件，對於交通部公路局臺北區監理所於九十
一年十一月二十五日所為之處分（原處分案號：北監五字第裁四○－ＺＩ00000
00號），聲明異議，本院裁定如左：
    主  文
原處分撤銷。
    理  由
一、按對於違反道路交通管理處罰條例之行為，逕行舉發者，應按已查明之資料填註
    車牌號碼、車輛種類、車主姓名或名稱及地址，並於通知單上方空白處加註逕行
    舉發之文字後，由舉發機關送達被通知人；處理違反道路交通管理事件，有關文
    書送達之程序，依刑事訴訟法之規定。又違反道路交通管理事件行為人，未依規
    定自動繳納罰款，或未依規定到案聽候裁決，處罰機關應於一個月內依標準表逕
    行裁決之，修正前違反道路交通管理事件統一裁罰標準及處理細則第十一條第一
    項第二款、第五條、第四十四條分別定有明文。又本條例所定罰鍰之處罰，行為
    人接獲違反道路交通管理事件通知單後，應於十五日內，到達指定處所聽候裁決
    。但行為人認為舉發之事實與違規情形相符者，得不經裁決，逕依規定之罰鍰標
    準，向指定之處所繳納結案，修正前道路交通管理處罰條例第九條第一項亦有明
    定。
二、異議意旨略以：異議人即受處分人並未接獲本件違規通知舉發單，僅接獲交通部
    公路總局臺北區監理所之裁決書，有違行政程序，請求撤銷原處分等語。
三、經查，本件受處分人即異議人於民國九十一年二月二十五日十六時二十分許，駕
    駛車號７Ｆ－７１７１號自用一般小客貨車，行經國道三號二十五公里南處，限
    速九十公里、時速一百零四公里、超速十四公里等情，固有舉發通知單在卷可憑
    。惟就舉發違反道路交通管理事件通知單有無合法送達於異議人一節，異議人已
    抗辯其並未收受送達。而經本院向舉發機關內政部警政署國道公路警察局函查異
    議人收受舉發通知單之證明，惟僅獲該單位回覆交寄郵政機關之粘貼憑證用紙、
    購買票品證明單、掛號函件寄件資料等，而依上該資料，至多僅能證明原舉發單
    位業將該通知單投郵，然並無送達回證足資證明異議人已收受或該通知單已合法
    送達異議人，原處分機關復逕依前開規定據以裁罰最高罰金額新台幣六千元，並
    記違規點數一點，雖非無據，然其舉發違規通知單之送達程序既非合法，並致異
    議人喪失於收受前開通知單後十五日內自動依最低額繳納罰鍰之利益，應認本件
    異議為有理由，爰撤銷原處分。末按，本案違規舉發通知單未經合法送達於受處
    分人，已如上述，則於該通知單未重新踐行合法通知程序前，本院自無從逕對受
    處分人為何等裁處，爰僅將原處分撤銷，附此說明。
四、據上論結，應依道路交通案件處理辦法第二十條，裁定如主文。
中      華      民      國九十二      年      三    月    三十一  日
                                      臺灣板橋地方法院交通法庭
                                          法  官  李君豪
右正本證明與原本無異
如不服本裁定應於送達後五日內向本院提出抗告狀
                                          書記官  楊灥
中      華      民      國      九十二      年      三    月    三十一  日


司法院資訊處製作；財團法人民間司法改革基金會備份。
